臺灣板橋地方法院刑事判決             100年度訴字第1399號
公  訴  人  臺灣板橋地方法院檢察署檢察官
被      告  謝憲平
上列被告因違反毒品危害防制條例案件，經檢察官提起公訴（10
0 年度毒偵字第2963號），被告於準備程序進行中就被訴事實均
為有罪之陳述，經本院合議庭裁定由受命法官獨任進行簡式審判
程序，並判決如下：
    主      文
謝憲平施用第一級毒品，處有期徒刑陸月，如易科罰金，以新臺
幣壹仟元折算壹日；又施用第二級毒品，處有期徒刑月，如易
科罰金，以新臺幣壹仟元折算壹日，扣案之第二級毒品甲基安非
他命壹包（驗前淨重零點壹壹陸零公克、驗後餘重零點壹壹伍捌
公克）沒收銷燬之，扣案之第二級毒品甲基安非他命包裝袋1 個
及玻璃球吸食器壹支，均沒收之。應執行有期徒刑柒月，如易科
罰金，以新臺幣壹仟元折算壹日，扣案之第二級毒品甲基安非他
命壹包（驗前淨重零點壹壹陸公克、驗後餘重零點壹壹伍捌公克
）沒收銷燬之，扣案之第二級毒品甲基安非他命包裝袋1 個及玻
璃球吸食器壹支，均沒收之。
    事      實
一、謝憲平前於民國98年間，因施用毒品案件，經依臺灣士林地
    方法院98年度毒聲字第110 號裁定送觀察、勒戒後，認無繼
    續施用毒品之傾向，於98年9 月10日釋放出所。詎猶不知悔
    改，復於前開觀察、勒戒執行完畢釋放後5 年內，基於施用
    第一級毒品之犯意，於100 年4 月13日晚間9 時46分許為警
    採尿時回溯26小時內之某時（不含為警逮捕之公權力拘束期
    間），在其址設新北市○○區○○路238 巷6 號4 樓居所，
    以針筒注射之方式，施用第一級毒品1 次。另基於施用第二
    級毒品之犯意，於同年4 月12日晚間9 時許，在上址居所，
    以將甲基安非他命置於玻璃球吸食器內燒烤後吸食其煙霧之
    方式，施用第二級毒品1 次。嗣於同年月13日晚間9 時20分
    許，在其上址居所為警查獲，並扣得其所有供其於上開時、
    地施用第二級毒品所餘之甲基安非他命1 包（驗前淨重0.11
    60公克、驗後餘重0.1158公克）及玻璃球吸食器1 支。經警
    採尿送驗結果，呈安非他命類（安非他命、甲基安非他命）
    、鴉片類（可待因、嗎啡）陽性反應，始悉上情。
二、案經新北市政府警察局土城分局移請臺灣板橋地方法院檢察
    署檢察官偵查起訴。
    理      由
一、按除簡式審判程序、簡易程序及刑事訴訟法第376 條第1 款
    、第2 款所列之罪之案件外，第一審應行合議審判；除被告
    所犯為死刑、無期徒刑、最輕本刑為3 年以上有期徒刑之罪
    或高等法院管轄第一審案件者外，於第一次審判期日前之準
    備程序進行中，被告先就被訴事實為有罪之陳述時，審判長
    得告知被告簡式審判程序之旨，並聽取當事人、代理人、辯
    護人及輔佐人之意見後，裁定進行簡式審判程序，同法第28
    4 條之1 、第273 條之1 第1 項分別定有明文。查被告謝憲
    平所犯均係死刑、無期徒刑、最輕本刑為3 年以上有期徒刑
    以外之罪，亦均非高等法院管轄第一審之案件者。其於準備
    程序進行中，就被訴事實均為有罪之陳述，經告知簡式審判
    程序之旨，並聽取其與公訴人之意見後，業經本院合議庭依
    上開規定裁定由受命法官獨任進行簡式審判程序，合先敘明
    。
二、查被告前於98年間，因施用毒品案件，經依臺灣士林地方法
    院98年度毒聲字第110 號裁定送觀察、勒戒後，認無繼續施
    用毒品之傾向，於98年9 月10日釋放出所乙情，有臺灣高等
    法院被告前案紀錄表1 份在卷可稽。是被告前因施用毒品案
    件，於前揭觀察、勒戒執行完畢釋放後5 年內，再犯本案施
    用毒品犯行，業已符合毒品危害防制條例第23條第2 項規定
    之起訴要件，依法應追訴論科。
三、上揭犯罪事實，業據被告於警詢、偵訊及本院審理時供認不
    諱，且其為警採集之尿液檢體，經送請臺灣檢驗科技股份有
    限公司以EIA 酵素免疫分析法初步檢驗，再以GC/MS 氣相層
    析／質譜儀法確認檢驗結果，呈安非他命類（安非他命、甲
    基安非他命）、鴉片類（可待因、嗎啡）陽性反應乙情，有
    該公司濫用藥物檢驗報告及新北市政府警察局土城分局查獲
    毒品危害防制條例案姓名對照表各1 份附卷足憑。此外，並
    有扣案之白色透明結晶1 包及玻璃球吸食器1 支可資佐證。
    又該白色透明結晶1 包經送請交通部民用航空局航空醫務中
    心鑑定結果，檢出第二級毒品甲基安非他命成分，驗前淨重
    0.1160公克、驗後餘重0.1158公克乙情，有交通部民用航空
    局航空醫務中心毒品鑑定書1 紙附卷足稽。再查，海洛因施
    用入人體後水解還原成嗎啡，再循嗎啡之代謝方式排出體外
    ，業據行政院衛生署藥物食品檢驗局以73藥檢壹字第030221
    號函說明綦詳。且尿液中能否驗出嗎啡陽性反應，與其投與
    量、投與途徑、採尿時間、個人體質及檢測方法之靈敏度有
    關，國外曾有文獻報導注射6 毫克之海洛因鹽酸鹽，其代謝
    物嗎啡之平均可檢出時限約為26小時，亦經行政院衛生署藥
    物食品檢驗局於81年9 月8 日以（81）藥檢壹字第8114885
    號函釋明在案。又查，甲基安非他命經口服投與後約百分之
    70於24小時內自尿中排出，約百分之90於96小時內自尿中排
    出，由於甲基安非他命成分之檢出與其投與方式、投與量、
    個人體質、採尿時間與檢測儀器之精密度等諸多因素有關，
    因此僅憑尿液中呈安非他命陽性反應，並無法確實推算吸食
    時間距採集時間之長短，惟依上述資料推斷，最長可能不會
    超過4 日，並經行政院衛生署藥物食品檢驗局於81年2 月8
    日以（81）藥檢壹字第001156號函說明甚詳。另前揭濫用藥
    物檢驗報告載明係以氣相層析質譜儀法作為確認檢驗之方式
    ，而以氣相層析質譜儀分析法進行確認者，均不致產生偽陽
    性反應，亦經行政院衛生署管制藥品管理局於92年6 月20日
    以管檢字第0920004713號函釋明甚詳。準此，被告之尿液既
    經以氣相層析質譜儀法檢驗，呈安非他命類（安非他命、甲
    基安非他命）、鴉片類（可待因、嗎啡）陽性反應，堪認被
    告自白於前開時、地施用第一級毒品海洛因及第二級毒品甲
    基安非他命乙情，核與事實相符，可堪採信。綜上，本案事
    證已臻明確，被告犯行均堪以認定，均應依法論科。
四、按海洛因及甲基安非他命分屬毒品危害防制條例第2 條第2
    項第1 、2 款所定之第一、二級毒品，均不得非法持有、施
    用。是核被告所為，係犯毒品危害防制條例第10條第1 項之
    施用第一級毒品罪及同條第2 項之施用第二級毒品罪。被告
    持有第一級毒品海洛因及第二級毒品甲基安非他命進而施用
    ，其持有海洛因及甲基安非他命之低度行為，均應為施用之
    高度行為所吸收，均不另論罪。又被告所犯上開2 罪間，犯
    意各別，行為互殊，應予分論併罰。爰審酌被告施用毒品足
    以戕害身心健康，其經觀察、勒戒後，仍再度施用毒品，顯
    見其戒毒之意志不堅，自制力不佳，應有入監矯治之必要；
    惟念其施用毒品，戕害己身，且犯後已坦承犯行，態度尚可
    ，並審酌其犯罪之動機、目的、手段、生活狀況、品行及智
    識程度等一切情狀，分別量處如主文所示之刑，並均諭知易
    科罰金之折算標準，並定其應執行刑，及諭知易科罰金之折
    算標準，以示懲儆。另扣案之甲基安非他命1 包（驗前淨重
    0.1160公克、驗後餘重0.1158公克），不問屬於犯人與否，
    應依毒品危害防制條例第18條第1 項前段規定，宣告沒收銷
    燬之。至因鑑驗耗盡之甲基安非他命既已滅失，自無庸再為
    沒收銷燬之諭知。又扣案之第二級毒品甲基安非他命包裝袋
    1 個及玻璃球吸食器1 支，均為被告所有供其裝載上開毒品
    使用之物，及供其本案施用第二級毒品使用之物，此均據被
    告供明在卷，爰均依刑法第38條第1 項第2 款規定，宣告沒
    收之。
據上論斷，應依刑事訴訟法第273 條之1 第1 項、第299 條第1
項前段，毒品危害防制條例第10條第1 項、第2 項、第18條第1
項前段，刑法第11條、第41條第1 項前段、第38條第1 項第2款
、第51條第5 款，判決如主文。
本案經檢察官黃嘉妮到庭執行職務。
中    華    民    國   100    年    7     月    29    日
                  刑事第十八庭  法  官   謝梨敏
上列正本證明與原本無異。
如不服本判決，應於判決送達後10日內敘明上訴理由，向本院提
出上訴狀 (應附繕本) ，上訴於臺灣高等法院。其未敘述上訴理
由者，應於上訴期間屆滿後20日內向本院補提理由書「切勿逕送
上級法院」。
                                書記官   林怡君
中    華    民    國   100    年    7     月    29    日
附錄本判決論罪之法條：
毒品危害防制條例第10條
施用第1 級毒品者，處6 月以上5 年以下有期徒刑。
施用第2 級毒品者，處3 年以下有期徒刑。